臺灣高等法院高雄分院刑事裁定　　　　　　　　　　　　九十一年度交抗字第五六
　　抗告人即　甲○○
　　受處分人
右列抗告人因聲明異議案件，不服臺灣高雄地方法院中華民國九十一年四月三十日裁
定（九十一年度交聲字第二一一號），提起抗告，本院裁定如左：
    主    文
抗告駁回。
    理  由
一、按汽車駕駛人，任意駛出邊線，或任意跨越兩條車道行駛者，處新台幣六百元以
    上一千八百元以下罰鍰；又汽車駕駛人違反第四十五條各款情形之一者，記違規
    點數一點，道路交通管理處罰條例第四十五條第十二款、第六十三條第一項第一
    款分別定有明文。
二、本件原裁定以受處分人於九十一年三月二日下午二時五十分許，駕駛營業小客車
    ，行經鳳屏一路四九二號前，任意駛出邊線為警查獲之事實，業據證人即案發當
    時執行交通違規取締勤務之警員余金龍到庭證稱：「當天下午二點到四點，我們
    到鳳屏一路高雄企銀那邊取締交通違規，事實經過不是如異議人所說，我們取締
    的地點看不到萬客隆，有一個彎道，距離很遠，約八百公尺以上，我們從鳳屏一
    路與八德路口看到異議人行駛機車道，也沒有打方向燈，所以我才把他攔下。」
    等語明確（見原審卷第十六頁），抗告人亦不否認於前述時、地遭員警取締之事
    實，雖辯稱：我當時係搭載乘客由高雄駛至鳳屏一路四九二號前三十公尺許下車
    ，乘客路肩靠邊下車後，我即打左方向燈駛入汽車道，碰巧右前方警員吹哨要我
    過去，而員警不聽我解釋執意要抗告人拿出行照、駕照後，即開舉發單，我並無
    開車任意駛出邊線云云，惟由證人余金龍所提之照片、位置圖觀之，萬客隆係位
    於鳳屏一路與自立路交岔口處內，證人余金龍攔檢抗告人所在之位置即高雄企銀
    前，往前觀看並未能看到萬客隆，而自萬客隆往高雄企銀方向前進，其間尚須經
    過八德路，始會到達高雄企銀（見原審卷第二十三頁附相關位置圖），是自抗告
    人停車讓客人下車之處至遭攔檢之處，其間距離依證人所稱約有八百公尺以上（
    萬客隆約在鳳屏一路三百十四號旁內，高雄企銀則在鳳屏一路四百九十二號），
    則抗告人在遭攔檢時既尚行駛在機車道，顯非讓客人下車後欲慢慢進入快車道，
    是抗告人所稱遭攔檢時，其仍行駛在機車道，係因客人下車，剛欲慢慢左轉進入
    車道云云，顯不足採信，從而，抗告人有任意駛出邊線之行為，堪以認定，原處
    分機關援引前述法條規定，就抗告人前開違規行為裁處「罰鍰新台幣六百元，並
    記違規點數一點」等處分，核無違誤之處，因而駁回抗告人之異議聲請，於法即
    無不合，抗告人未具理由，提起抗告，顯非有理，應予駁回。
三、據上論結，應依道路交通案件處理辦法第二十六條，刑事訴訟法第四百十二條，
    裁定如主文。
中    華    民    國      九十一      年      六      月     二十四   日
                              臺灣高等法院高雄分院刑事第七庭
                                  審判長法官  李春昌
        法官  莊飛宗
                                        法官  黃憲文
右正本證明與原本無異。
不得再抗告。
                                  法院書記官  黃英彥
中    華    民    國      九十一      年      六      月     二十四   日
